# 请教陈版主划拨土地收回问题

提问人：12 哦哦 时间：2021-02-07 15:33:04
陈版您好，我看了您回答的划拨土地收回按照处置资产处理，现在我遇到的是一个新的情况，某国企性质企业以前划拨的土地现在被收回，企业和国土资源局下的土地交易中心签订了一个合同，规定补偿款专门用于购置某建筑，现在会计处理要怎么做？谢谢了

回答人：chenyiwei
首先要看该补偿是否公允，与近期周边类似划拨土地的收储补偿有无可比性；并了解为何对补偿款的用途专门作出限制。
如果补偿款基本按公允价值达成，则该用途限制条款对会计处理无实质影响，仍是按资产处置处理，可以确认资产处置损益。
如果补偿款高于公允价值的，则补偿款相当于公允价值的部分作为资产处置处理，可以确认资产处置损益；补偿款高于公允价值的部分作为与资产购建相关的政府补助处理。